臺灣臺北地方法院刑事判決　　　　　　　 94年度易字第196號
公　訴　人　臺灣臺北地方法院檢察署檢察官
被　　　告　丙○○
上列被告因違反槍砲彈藥刀械管制條例等案件，經檢察官聲請簡
易判決處刑（93年度速偵字第573號），後經本院簡易庭認不宜
以簡易判決處刑，改依通常程序判決如下：
    主    文
丙○○未經許可持有刀械，處有期徒刑月，如易科罰金，以
佰元折算壹日，扣案之十字弓壹把（弓長柒拾玖公分、弓寬伍拾
捌公分）沒收；又以加害生命之事，恐嚇他人，致生危害於安全
，處有期徒刑月，如易科罰金，以佰元折算壹日，扣案之電
擊棒壹把沒收。應執行有期徒刑伍月，如易科罰金，以佰元折
算壹日，扣案之十字弓（弓長柒拾玖公分、弓寬伍拾捌公分）及
電擊棒各壹把沒收。
    事    實
一、丙○○明知未經許可，不得持有槍砲彈藥刀械管制條例所管
    制禁止持有之十字弓，竟自不詳時間起至九十三年十二月二
    十四日十七時五十分為警查獲時止，未經許可而持有具有殺
    傷力之十字弓一把（弓長七十九公分、弓寬五十八公分）。
    又其因細故與其姊丁○○生有嫌隙，竟基於恐嚇丁○○之犯
    意，於九十三年十二月十四日十六時十五分許，在臺北市○○區○○街十七巷二十六號，持其所有原放於腰際之電擊棒
    一支，向丁○○恫稱：「幹妳娘的雞巴，要讓妳和妳先生及
    妳兒子死」、「要把妳電死……」等加害生命之事，恐嚇丁○○，使丁○○心生畏懼，致生危害於安全。嗣經警於該日
    十七時五十分據報到場始行查獲，並在丙○○所有之車牌號
    碼為ＨＲ—九０三三號自用小客車後車廂內扣得丙○○持有
    之十字弓，並在丙○○處扣得其所有之電擊棒各一把。
二、案經丁○○訴由臺北市政府警察局文山第一分局報告臺灣臺
    北地方法院檢察署檢察官偵查並聲請簡易判決處刑。
    理    由
一、訊據被告丙○○對於警方人員於九十三年十二月十四日查扣
    十字弓及電擊棒一把等情固坦承不諱，惟矢口否認有何未經
    許可持有該十字弓與恐嚇告訴人丁○○之情，辯稱十字弓係
    其朋友戊○○要其轉交予甲○○修理而已，且當日只是與告
    訴人互罵而已，並未恐嚇告訴人云云。經查：
  (一)就持有十字弓部分：
  1.本件警方人員於九十三年十二月二十四日十七時五十分，在
    臺北市○○區○○街十七巷二十六號前被告所有之車牌號碼
    為ＨＲ—九０三三號自用小客車後車廂內，查獲被告所持有
    之十字弓一支等情，有扣案十字弓一把及現場照片三幀在卷
    可稽（見臺灣臺北地方法院檢察署九十三年度速偵字第五七
    三號卷第四十一頁至四十二頁），被告對此亦不否認（見本
    院九十四年三月八日準備程序筆錄第二頁），此情已足認定
    。
  2.被告雖辯稱該十字弓係其朋友戊○○要其轉交予甲○○修理
    云云。惟證人甲○○於本院審理中結證稱並未看過扣案之十
    字弓，也不曾拿十字弓給戊○○或請戊○○轉交十字弓予丙○○，亦不會修理十字弓等語（見本院九十四年八月九日審
    判筆錄）；證人戊○○亦證稱扣案之十字弓係被告所有，並
    未要求被告將該十字弓交予甲○○修理等語（同見本院上揭
    審判筆錄第七頁至第九頁），足證被告所辯該十字弓係其朋
    友戊○○要其轉交予甲○○云云，並不足採。從而被告此部
    分事證明確，其犯行已堪認定。
  (二)就恐嚇危害安全部分：
  1.本件被告於九十三年十二月十四日十六時十五分，曾在臺北
    市○○區○○街十七巷二十六號，持其所有原放於腰際之電
    擊棒一支，向告訴人丁○○恫稱：「幹妳娘的雞巴，要讓妳
    和妳先生及妳兒子死」、「要把妳電死……」等加害生命之
    事，恐嚇告訴人，使告訴人心生畏懼一情，業據告訴人指述
    明確（見上揭速偵字第五七三號卷第二十一頁至第二十二頁
    ），並有扣案被告所有電擊棒一把及照片一幀（見上揭速偵
    字第五七三號卷第四十二頁）可資佐證，此情已足認定。
  2.被告雖辯稱並未恐嚇告訴人云云，惟被告對於當日有因細故
    與告訴人生有嫌隙並有與告訴人互罵一事並不否認（見本院
    上開準備程序筆錄第二頁），足見被告與告訴人間之關係確
    非良好；徵諸被告自承罵告訴人之際，扣案之電擊棒確係放
    在腰際（見本院上開準備程序筆錄第二頁），衡情倘被告並
    未恐嚇告訴人，何以會特地將其所有之電擊棒置於腰際？此
    顯與常理有違。足見其所辯並未持該電擊棒恐嚇告訴人云云
    ，亦不足採。從而被告此部分事證明確，其犯行已堪認定。
二、按內政部九十年十一月二十日（九十）台內警字第九○八一
    四八二號公告，非經許可不得製造、販賣、運輸、轉讓、出
    租、出借或持有之五種刀械為：各類型鏢刀、非農用掃刀、
    鋼筆刀、蛇刀、十字弓等五種刀械，有該公告一份在卷可稽
    （見上開速偵字第五七三號卷第四十四頁至第四十五頁）。
    查本件扣案之十字弓經具有專門鑑定刀械能力之臺北市政府
    警察局鑑定結果，認該十字弓之弓長七十九公分、弓寬五十
    八公分、發射性能良好，屬列管刀械一情，有臺北市政府警
    察局文山第一分局九十四年六月二十四日北市警文一分刑字
    第○九四三一二五三四○○號函文及所附臺北市政府警察局
    第一九九次鑑驗會議記錄一份在卷可稽，足認被告所持有之
    十字弓係槍砲彈藥刀械管制條例所稱列管之「刀械」無誤。
    是核被告所為，係違反槍砲彈藥刀械管制條例第十四條第三
    項未經許可持有刀械之罪及犯刑法第三百零五條之恐嚇罪。
    被告所犯二罪間，犯意各別，罪名不同，應分論併罰，檢察
    官認二罪係牽連犯等語，尚有未洽。爰審酌被告持有具殺傷
    力之十字弓對社會所生之危害、僅因細故即出言恐嚇告訴人
    、告訴人因念及姊弟情分希望被告重新做人而願意原諒被告
    （見上揭速偵字第五七三號卷第五十一頁）及其他一切情狀
    ，分別量處如主文所示之刑，並諭知易科罰金之折算標準及
    定其應執行之刑，以示懲儆。又扣案之十字弓一把經鑑定結
    果，確屬槍砲彈藥刀械管制條例所稱列管之「刀械」一情，
    已如前述，是既係違禁物，則應依刑法第三十八條第一項第
    一款、第二項之規定宣告沒收。至另扣案之電擊棒一把，係
    被告所有之物，業據其自承在卷（見上揭速偵字第五七三號
    卷第五十五頁），且經本院認定結果，亦係供被告遂行其恐
    嚇行為所用之物，爰依刑法第三十八條第一項第二款、第三
    項之規定，併予宣告沒收。
據上論斷，應依刑事訴訟法第四百五十二條、第二百九十九條第
一項前段，槍砲彈藥刀械管制條例第十四條第三項，刑法第十一
條前段、第三百零五條、第四十一條第一項前段、第五十一條第
五款、第三十八條第一項第一款、第二款，罰金罰鍰提高標準條
例第一條前段、第二條，判決如主文。
本案經檢察官乙○○到庭執行職務。
中　　華　　民　　國　　94　　年　　8 　　月　　30　　日
                  刑事第十四庭審判長法  官  吳靜怡
                                    法  官  孫萍萍
                                    法  官  吳冠霆
上正本證明與原本無異。
如不服本判決，應於判決送達後10日內向本院提出上訴狀（應抄
附繕本）。告訴人或被害人如對於本判決不服者，應具備理由請
求檢察官上訴，其上訴期間之計算係以檢察官收受判決正本之日
期為準。
                                    書記官  楊文祥
中　　華　　民　　國　　94　　年　　8 　　月　　31　　日
附錄法條：槍砲彈藥刀械管制條例第十四條第三項、刑法第三百
零五條
槍砲彈藥刀械管制條例第14條
未經許可，製造、販賣或運輸刀械者，處 3 年以下有期徒刑，併
科新台幣100 萬元以下罰金。
意圖供自己或他人犯罪之用，而犯前項之罪者，處 6 月以上 5
年以下有期徒刑，併科新台幣 300 萬元以下罰金。
未經許可，持有或意圖販賣而陳列刀械者，處 1 年以下有期徒刑
、拘役或新台幣 50 萬元以下罰金。
第 1 項及第 2 項之未遂犯罰之。
中華民國刑法第305條
(恐嚇危害安全罪)
以加害生命、身體、自由、名譽、財產之事，恐嚇他人致生危害
於安全者，處二年以下有期徒刑、拘役或三百元以下罰金。
